ACORDAO-COMPLETO-2358510

ACÓRDÃO DE RELAÇÃO

ACÓRDÃO DE RELAÇÃO 4251/2019 ATA 22/2019 - SEGUNDA CÂMARA

Acórdão 4251/2019-TCU-Segunda Câmara
VISTO, relacionado e discutido estes autos de Aposentadoria de ex-servidores da Fundação Oswaldo Cruz, cujos atos foram encaminhados a este Tribunal, por intermédio do sistema Sisac, para apreciação, para apreciação na forma dos arts. 2º, caput e inciso II, e 4º, caput, da Instrução Normativa - TCU 78/2018.
Considerando que no cruzamento dos sistemas Sisac e Siape notou-se o falecimento dos interessados, cujos efeitos financeiros tenham cessado antes de sua apreciação.
Considerando o parecer do Ministério Público junto a este Tribunal;
ACORDAM os Ministros do Tribunal de Contas da União, diante das razões expostas pelo Relator, e com fulcro no artigo 71, inciso III, da Constituição Federal de 1.988; c/c nos arts. 1º, inciso V, e 39, inciso II, ambos da Lei 8.443, de 16 de julho de 1992, c/c os  1º,  inciso VIII; 17, inciso III; 143, inciso II e 259, inciso II, do Regimento Interno/TCU.
Considerar prejudicada a apreciação de mérito dos atos a seguir discriminados, por perda de objeto, tendo em vista o falecimento dos interessados, conforme dispõe o art. 7º da Resolução TCU nº 206/2007, alterada pela Resolução 237/2010.
1. Processo TC-Processo 011.406/2019-4 (APOSENTADORIA) 
	1.1. Interessados: Adelaide Alves de Paula de Cerqueira (XXX.718.237-XX) ; Antonio Humberto da Costa (XXX.848.377-XX) ; Antonio Martins (XXX.052.167-XX) ; Aparecida de Fatima Tiradentes dos Santos (XXX.901.987-XX) ; Carlos Andre Salles (XXX.856.707-XX) ; Celeste Veiga de Souza (XXX.876.477-XX) ; Edma Vicente Araujo (XXX.946.667-XX) ; Jose Carlos Soares (XXX.428.994-XX) ; Jose Monteiro de Carvalho (XXX.301.497-XX) ; José Carlos Camello da Costa (XXX.767.627-XX) ; João Baptista (XXX.992.107-XX) ; Marcos Antonio Mattos (XXX.019.457-XX) ; Marlene Braga (XXX.984.897-XX) ; Norma Braga (XXX.976.957-XX) ; Pedro Teixeira de Mattos (XXX.814.117-XX) 
	1.2. Órgão/Entidade: Fundação Oswaldo Cruz
	1.3. Relator: Ministro Raimundo Carreiro
	1.4. Representante do Ministério Público: Procuradora-Geral Cristina Machado da Costa e Silva
	1.5. Unidade Técnica: Secretaria de Fiscalização de Pessoal (SEFIP) .
	1.6. Representação legal: não há.
	1.7. Determinações/Recomendações/Orientações: não há.

Segunda Câmara

Fundação Oswaldo Cruz

Adelaide Alves de Paula de Cerqueira (XXX.718.237-XX); Antonio Humberto da Costa (XXX.848.377-XX); Antonio Martins (XXX.052.167-XX); Aparecida de Fatima Tiradentes dos Santos (XXX.901.987-XX); Carlos Andre Salles (XXX.856.707-XX); Celeste Veiga de Souza (XXX.876.477-XX); Edma Vicente Araujo (XXX.946.667-XX); Jose Carlos Soares (XXX.428.994-XX); Jose Monteiro de Carvalho (XXX.301.497-XX); José Carlos Camello da Costa (XXX.767.627-XX); João Baptista (XXX.992.107-XX); Marcos Antonio Mattos (XXX.019.457-XX); Marlene Braga (XXX.984.897-XX); Norma Braga (XXX.976.957-XX); Pedro Teixeira de Mattos (XXX.814.117-XX)

RAIMUNDO CARREIRO

não há.

APOSENTADORIA (APOS)

Secretaria de Fiscalização de Pessoal (SEFIP).